臺灣屏東地方法院刑事判決　　　　　　　 94年度訴字第825號
公　訴　人　臺灣屏東地方法院檢察署檢察官
被　　　告　甲○○
選任辯護人　鍾治漢律師
上列被告因違反毒品危害防制條例案件，經檢察官提起公訴（94
年度毒偵字第1811號），因被告就被訴事實為有罪之陳述，經本
院告知簡式審判程序意旨，並聽取公訴人、被告及辯護人之意見
後，本院合議庭裁定由受命法官獨任依簡式審判程序審理，判決
如下：
    主  文
甲○○連續施用第一級毒品，累犯，處有期徒刑壹年貳月，扣案
海洛因壹包（毛重零點壹公克）沒收銷燬之；又連續施用第二級
毒品，累犯，處有期徒刑拾月，扣案之甲基安非他命貳包（毛重
壹點陸公克）沒收銷燬之。應執行有期徒刑壹年拾月，扣案海洛
因壹包（毛重零點壹公克）、甲基安非他命貳包（毛重壹點陸公
克）均沒收銷燬之。
    事  實
一、甲○○於民國89年間因犯竊盜及違反毒品危害防制條例案件
    ，經本院分別以89年度易字第1249號、89年度易字第1348號
    各判處有期徒刑7 月，並以90年度聲字第917 號裁定應執行
    有期徒刑1 年確定，於90年8 月20日入監執行，91年8 月8
    日因縮刑期滿出監執行完畢。嗣92年間又因犯誣告罪，經本
    院以92年度簡字第685 號判處拘役30日，並諭知易科罰金之
    折算標準確定，於93年1 月30日易科罰金執行完畢。嗣又因
    施用第一級毒品及第二級毒品，違反毒品危害防制條例案件
    ，經本院以94年度訴字第201 號判處有期徒刑1 年、6 月，
    並定執行刑1 年4 月確定，於94年7 月9 日入監執行，依指
    揮書應執行至95年11月8 日。
二、甲○○前於89年間因施用毒品案件，經本院以89年度毒聲字
    第494 號裁定施以觀察、勒戒後，認無繼續施用毒品傾向，
    由臺灣屏東地方法院檢察署檢察官以89年度毒偵字第726 號
    為不起訴處分。同年又因施用毒品，經本院以89年度毒聲字
    第1934號裁定施以觀察、勒戒，因認有繼續施用毒品傾向，
    再由本院以89年度毒聲字第2187號裁定施以強制戒治，嗣90
    年8 月20日停止戒治出監另案執行有期徒刑，90年9 月22日
    強制戒治期滿，竟仍未戒除惡習，於上開強制戒治執行完畢
    釋放後5 年內，復分別基於施用第一級毒品海洛因及第二級
    毒品甲基安非他命之概括犯意，自94年6 月間某日起，至94
    年7 月3 日凌晨零時30分許止，各以每2 至3 日施用一次之
    頻率，在屏東縣潮州鎮「喜來舫」汽車旅館等處，連續多次
    以捲入香菸內一併點火吸食之方式施用第一級毒品海洛因，
    並連續多次以置入玻璃球管（查獲前已經丟棄而滅失）內燒
    烤並吸入其煙霧之方式施用第二級毒品甲基安非他命，嗣於
    94 年7月8 日上午9 時10分許，在屏東縣內埔鄉○○村○○
    路7 號「夢」汽車旅館501 號房間車庫前為警查獲，扣得毛
    重0.1 公克之第一級毒品海洛因1 小包，及合計毛重1.6 公
    克之第二級毒品甲基安非他命2 小包，經採尿送驗結果，呈
    嗎啡及甲基安非他命雙重陽性反應。
三、案經屏東縣警察局潮州分局報告臺灣屏東地方法院檢察署檢
    察官偵查起訴。
    理  由
一、前揭連續施用第一級毒品海洛因及第二級毒品甲基安非他命
    之犯罪事實，除據被告甲○○於本院審理時自承不諱，其前
    揭時地為警查獲後經採尿送臺灣檢驗科技股份有限公司以氣
    相層析質譜儀法（GC／MS）檢驗結果，亦呈嗎啡即海洛因經
    人體吸收之代謝物及甲基安非他命雙重陽性反應，有該公司
    94 年7月25日編號KＺ000000000000號濫用藥物尿液檢驗報告
    在卷，乃鑑定機關本於專業知識及以精密儀器測試後所得之
    結論，自可憑信。又扣案毛重0.1 公克之白色粉末1 包及合
    計毛重1.6 公克之結晶物2 小包，各經以臺灣尖端先進生技
    醫藥股份有限公司製造之毒品簡易快速篩檢試劑檢驗結果，
    依序含有第一級毒品海洛因及第二級毒品甲基安非他命成分
    ，有屏東縣警察局毒品類初步檢驗結果報告表一紙附卷可參
    ，被告甲○○自白施用海洛因及甲基安非他命，堪信與事實
    相符。
二、查被告甲○○前於89年間因施用毒品案件，經本院以89年度
    毒聲字第494 號裁定施以觀察、勒戒後，認無繼續施用毒品
    傾向，由臺灣屏東地方法院檢察署檢察官以89年度毒偵字第
    726 號不起訴處分。同年又因施用毒品，經本院以89年毒聲
    字第1934號裁定施以觀察、勒戒，因認有繼續施用毒品傾向
    ，再由本院以89年度毒聲字第2187號裁定施以強制戒治，嗣
    經本院裁定停止戒治後，於90年9 月22日強制戒治期滿執行
    完畢等情，有臺灣高等法院被告全國前案紀錄表、臺灣屏東
    地方法院檢察署刑案資料查註紀錄表各1 份附卷可按，其強
    制戒治執行完畢釋放後5 年內再犯本件施用第一級毒品海洛
    因、第二級毒品甲基安非他命之犯罪事證已臻明確，應依法
    論科。
三、按海洛因及甲基安非他命分別為毒品危害防制條例第2 條第
    2 項第1 款、第2 款規定之第一級、第二級毒品，除法律另
    有規定者外，不得持有、施用。核被告甲○○所為，係犯毒
    品危害防制條例第10條第1 項之施用第1 級毒品罪，及同條
    第2 項之施用第2 級毒品罪。其施用前持有海洛因及甲基安
    非他命之低度行為，應各為施用之高度行為所吸收，均不另
    論罪。其先後多次施用海洛因、甲基安非他命之行為，均時
    間緊接，手法相同，並觸犯構成要件相同之罪，顯係基於概
    括犯意反覆為之，為連續犯，均應以一罪論，並各加重其刑
    。又被告甲○○於89年間因犯竊盜及違反毒品危害防制條例
    案件，經本院分別以89年度易字第1249號、89年度易字第13
    48號各判處有期徒刑7 月，並以90年度聲字第917 號裁定應
    執行有期徒刑1 年確定，於90年8 月20日入監執行，91年8
    月8 日因縮刑期滿出監執行完畢，有臺灣高等法院被告前案
    紀錄表、臺灣屏東地方法院刑案資料查註紀錄表各1 份、判
    決書2 份在卷可按，其五年內再犯有期徒刑以上刑之上開二
    罪，均為累犯，應依法加重其刑。被告甲○○有二種刑之加
    重事由，應遞加重之。被告甲○○所犯上開二罪，犯意各別
    ，行為互異，應分別論罪，合併處罰。
四、爰審酌被告甲○○之年齡、品行、智識程度、犯罪手段、對
    於法益侵害之程度，其為70年1 月11日出生之人，為本件犯
    罪時年24歲，有年籍等資料在卷可參，其前自18歲起即有多
    項前案紀錄，除前開因構成累犯要件部分已如前述，92年間
    又因犯誣告罪，經本院以92年度簡字第685 號判處拘役30日
    ，並諭知易科罰金之折算標準確定，於93年1 月30日易科罰
    金執行完畢，嗣又因連續施用第一級毒品海洛因、第二級毒
    品甲基安非他命而違反毒品危害防制條例案件，於94年4 月
    29日經本院以94年度訴字第201 號判處有期徒刑1 年、6 月
    ，並定執行刑1 年4 月，甫於94年5 月23日判決確定，竟無
    動於衷，不數日內即自94年6 月間起再犯本件施用毒品犯行
    ，素行不佳，且顯然慣於施用毒品成習，對於社會秩序及其
    個人身心健康之影響非輕等情，並考量其此犯罪施用毒品之
    期間及次數、持有毒品之數量，及其犯罪後坦認犯行，態度
    尚可等一切情狀，分別量處如主文所示之刑，並定其應執行
    之刑，以資儆懲。
五、扣案毛重0.1 公克之海洛因1 包、合計毛重1.6 公克之甲基
    安非他命2 包為查獲之毒品，其包裝袋依常情亦有毒品成分
    沾黏，難以析離，均應依毒品危害防制條例第18條第1 項前
    段規定，沒收銷燬之。又未扣案而供本件施用甲基安非他命
    犯罪使用之器具玻璃球管一個，亦經被告甲○○供稱已於本
    件查獲前丟棄，復無證據可認其尚存在，爰均不另為沒收之
    諭知，附此敘明。
據上論斷，應依刑事訴訟法第273 條之1 第1 項、第299 條第1
項前段，毒品危害防制條例第10條第1 項、第2 項、第18條第1
項前段，刑法第11條前段、第56條、第47條、第51條第5 款，判
決如主文。
本案經檢察官鍾仁松到庭執行職務
中　　華　　民　　國　　94　　年　　9 　　月　　30　　日
                    刑事第二庭    法　官　陳松檀
以上正本證明與原本無異。
如不服本判決應於收受本判決送達後10日內向本院提出上訴書狀
，其未敘述上訴理由者，並得於提起上訴後10日內向本院補提理
由書狀（均須按他造當事人之人數附繕本）「切勿逕送上級法院
中　　華　　民　　國　　94　　年　　9 　　月　　30　　日
                                　書記官  滕一珍
附錄本判決論罪之法條：
毒品危害防制條例第10條
施用第一級毒品者，處 6 月以上 5 年以下有期徒刑。
施用第二級毒品者，處 3 年以下有期徒刑。
